臺灣高等法院臺中分院刑事判決　　　　95年度上訴字第2142號
上　訴　人　臺灣臺中地方法院檢察署檢察官
被　　　告　丁○○
選任辯護人　張昱裕律師
上列上訴人因被告搶奪等案件，不服臺灣臺中地方法院九十五年
度訴字第三九八號中華民國九十五年六月十二日第一審判決（起
訴案號：臺灣臺中地方法院檢察署九十四年度偵字第一四二三八
號），提起上訴，本院判決如下：
    主  文
原判決關於丁○○被訴妨害自由、搶奪部分，撤銷。
丁○○共同以非法方法剝奪人之行動自由，處有期徒刑陸月，如
易科罰金，以新台幣玖佰元即銀元佰元折算壹日。
    事  實
一、丁○○（有賭博罪前科，但本案不構成累犯）與甲○○、戊○○係相識十多年之朋友。緣甲○○曾在民國（下同）九十
    三年底，將汽車借給戊○○之友人詹益懸使用，嗣該車在詹
    益懸使用期間發生損壞，送修費用為新台幣（下同）四萬多
    元已由甲○○墊付，但其後詹益懸並未將上開修車費用交付
    給甲○○，復因詹益懸當時有與戊○○一起在台中縣東勢鎮
    地區合夥做生意，甲○○認上開汽車之損壞，與詹益懸執行
    合夥業務有關，乃要戊○○與詹益懸連帶賠償。嗣甲○○並
    於九十四年四月二日晚間十時許，以電話聯絡戊○○，請戊○○找詹益懸一同到臺中市○○路與大誠街口萬代福戲院附
    近，與其討論上開車輛維修之賠償事宜。甲○○並請丁○○
    同往協助處理上開糾紛，丁○○因而駕駛自用小客車搭載甲○○，一起前往上開約定地點。嗣至同日晚上十一時許，戊○○、詹益懸先到達上開約定地點，但詹益懸在將六千元賠
    償金交給戊○○，請其轉交給甲○○之後，即以其另有他事
    要處理為由，而先行離去。不久，甲○○、丁○○與另外二
    名不詳姓名之成年男子亦到達現場，戊○○乃將六千元轉交
    給甲○○，甲○○請求戊○○與詹益懸連帶賠償其他之修車
    費用未果，丁○○即介入協調，但協調亦無結果。甲○○堅
    持上開修車費用之不足額部分，戊○○亦應負責，丁○○因
    聽信甲○○之言，認認為戊○○亦有賠償責任，且見戊○○
    拒不賠償，雙方又發生口角，丁○○乃與甲○○、及上開二
    名不詳姓名之成年男子基於共同傷害戊○○之身體之犯意聯
    絡，共同在上開地點，徒手毆打及腳踢戊○○之身體，使戊○○跌倒在地，並因而受有顏面挫傷、胸部挫傷、右手第五
    指挫傷等傷害（傷害部分，業據告訴人戊○○於原審法院審
    理終結之前，撤回告訴，並經原審法院就此部分為公訴不受
    理之判決確定）。其後，丁○○為使戊○○同意賠償，乃與
    甲○○（業經原審法院以強制罪判處有期徒刑四月確定）及
    上開二名不詳姓名之成年男子，另又基於共同以非法方法剝
    奪戊○○之行動自由之犯意聯絡，又共同將戊○○強拉到臺
    中市○○路、興中街口之汽車停放處，而共同以非法方法剝
    奪戊○○之行動自由前後約一分鐘之久。其間，丁○○發現
    戊○○身著外褲之臀部口袋內有皮包一只，認上開皮包之內
    應放有可資賠償修車費用之現金，為使戊○○賠償上開不足
    修車費用之目的，乃違反戊○○之意願，又強取上開皮包一
    只（內有戊○○之身分證、健保卡及駕照各一張、信用卡三
    張、現金卡三張、及現金約九千一百元）。後因戊○○在被
    押途中，沿路大喊救命，附近店家陳彩虹因聽聞喊叫聲，向
    警方報案，警車據報前來，丁○○、甲○○、及上開二名不
    詳姓名之成年男子見狀，乃將戊○○推倒在地，丁○○隨即
    駕駛上開汽車逃離現場，戊○○因此得以恢復行動自由。
二、案經被害人戊○○訴由臺中市警察局第一分局報請臺灣臺中
    地方法院檢察署檢察官偵查起訴。
    理  由
一、本案被告丁○○雖坦承伊確有在上開時間，為幫助共同被告
    甲○○處理上開修車費用賠償糾紛，而到臺中市○○路與大
    誠街口萬代福戲院附近，與告訴人戊○○見面並為協調之情
    事；另外，被告丁○○亦坦承上開事件經其協調並無結果。
    但被告丁○○仍矢口否認伊有公訴人所指訴之犯罪情事，並
    辯稱：伊見協調不成，即離開現場，此後發生何事，伊均不
    知情，並未參與，亦無犯意聯絡等情。
二、然查：
（一）本案告訴人戊○○於檢察官偵訊時，已以證人之分具結證
      述：「（與甲○○、丁○○）認識十多年了」、「我朋友
      詹益懸，他將甲○○的車子弄壞掉，弄壞的情形我也不清
      楚，．．．．．．甲○○、丁○○說因為我和詹益懸在做
      生意，叫我也要負責出錢，我就講不關我的事，他們就說
      我是他的朋友還合夥做生意，我也要出一點」、「因為我
      是在東勢做生意，做到晚上十點收攤，甲○○、丁○○二
      人都有打電話給我，．．．．．．說我要帶詹益懸到場，
      我與詹益懸在東勢做生意，所以我開車載詹益懸到現場，
      詹益懸拿六千給我，叫我拿給甲○○、丁○○二人，可是
      王（勝豐）、顏（俊吉）二人到場時，詹益懸就先走了，
      ．．．．．．我是在台中市○○路及興中街路口等王（勝
      豐）、顏（俊吉）二人」、「甲○○和另一個人約三十幾
      歲的人過來和我聊天，我就將六千元交給甲○○，．．．
      ．．．，拿去之後，甲○○就說其餘不夠的，我要幫他出
      ，後來丁○○就與另一個年約三十幾歲的人也走過來，問
      我怎麼樣了，我就說不關我的事，結果丁○○就先動手打
      我，接下來其他的人就開始跟著打我，將我打到（倒）地
      上，我喊救命，甲○○掐我的脖子，後來丁○○及二個朋
      友用腳踢我，我喊救命，他們就拉我上街，然後丁○○就
      將我的皮包拿走，然後說要將我推進停放在公園路口及興
      中街口的車內，我用腳頂住，．．．．．．約三十秒後，
      他們看未將我推進去，而警車來了，他們就將我推在地上
      ，然後跑了」、「當時皮包是後在我後口袋，是丁○○動
      手拿走的」、「（他動手拿皮包時），我是站著的，他們
      四人推著我，要抓我上車，後來一個人就趕快去開車子，
      有一個人去開車子，接著車子就來了，他們三個人要將我
      推上去」、「（皮包內有）身分證、健保卡、駕照、三張
      信用卡（聯邦、花旗、中國信託）、三張現金卡（萬泰二
      張、中國信託）、現金九千一百元左右」、「（這些東西
      ）都沒有（遭盜刷）」等語（見偵卷第二一至二三頁，又
      上開偵訊證詞有經具結，復查無「顯有不可信之特別情況
      」，自具證據能力）。嗣在原審法院審理時，告訴人戊○○亦再以證人身分，先後具結證稱：「甲○○（約我在公
      園路與大誠街口見面）」、「我先到」、「（當日）有（
      受傷），就如診斷證明書上的傷」、「（我的傷）有四個
      人造成的。他們本來約我在十點半要到現場，我到的時候
      ，他們還沒有到，後來他們叫我等一下，十一點的時候，
      他們到，因為我朋友交代我六千元給他們，我就拿給他們
      ，他們就說不夠，不夠的部分要我出，剛開始是甲○○和
      一個人過來，後來丁○○又帶一個人過來，我跟丁○○說
      不關我的事，他就動手打我，這四個人就一起打我」、「
      他們四人對我拳打腳踢」、「他們打我以後，我倒在地上
      ，有一個人把我的脖子勒住，要把我拖走，期間丁○○拿
      我的皮包，另外三個人就說開車走，後來他們四人要把我
      拉上車，我進車門之後，還用腳頂住車門，不想被他們載
      走」、「（他們拉我）大約五公尺」、「我可以確定是丁○○（把我的皮包拿走）」、「準備程序時，被告甲○○
      叫我要對他們兩人撤回告訴，甲○○說要給我五萬元的醫
      藥費，丁○○沒有跟我談到要撤回告訴的事情，但是後來
      甲○○並沒有按約定給我醫藥費。皮包確實是丁○○拿走
      的，上次是因為甲○○說要我撤回告訴，所以我才講得模
      擬兩可」、「他們四個人要把我拉上車，因為我的腳頂住
      車門，剛好有警車過來，他們就把我推下車，就開走了」
      、「他們四個人要把我拉上車，到車門的時候，我人站著
      ，用腳頂住車門，所以我人沒有被拉上車，警車來的時候
      ，他們就鬆手，沒有再拉我」、「我自己去看醫生的，我
      到派出所之後，蔡志明警員就叫我去驗傷，還把我照相，
      我到醫院是用現金支付，不是用健保卡，因為健保卡一起
      被搶走，我後來也沒有用健保卡去領掛號費回來」、「（
      我去）澄清醫院平等院區（驗傷）」、「九十四年四月三
      日凌晨一、二點（去驗傷）」（以上見原審卷宗第五○至
      五五頁）、「（問：你當時究竟有無被搶？）有」、「（
      問：被何人搶？）被告丁○○」、「（問：他搶你什麼東
      西？）整個皮包全部拿走，皮包裡面有駕照、三張現金卡
      、三張信用卡、健保卡、身分證、現金九千一百元」、「
      （問：這些證件你全部都有去掛失嗎？）都有掛失。我在
      派出所就打電話將現金卡、信用卡掛失，駕照、身分證是
      過兩、三天去嘉義掛失，健保卡是在嘉義中埔農會對面的
      郵局辦理健保卡掛失，是與身分證、駕照同一天掛失」、
      「九十四年四月三日我是自費的，沒有用健保卡，因為我
      皮包被搶，沒有健保卡」（以上見原審卷宗第九○至九二
      頁）等情。依據本案告訴人戊○○於檢察官偵訊時、及於
      原審法院審理時，以證人身分所證述上開各情，其均明確
      指證被告丁○○確有上開犯罪情事。
（二）本案被告丁○○雖以上開情詞，否認伊有本案上開犯行，
      但查：
（１）本案告訴人戊○○指證其因遭毆打以致受傷就醫部分，有
      在警局拍攝身體受傷情形之照片（警卷十七至十九頁）、
      及澄清醫院出具之診斷證明書、急診收據（警卷十五、十
      六頁）在卷可稽。另外，告訴人戊○○在案發之後，確有
      立即向中國信託商業銀行、萬泰商業銀行辦理信用卡、現
      金卡之掛失手續，此情亦有中國信託商業銀行陳報狀（偵
      卷第十三、十四頁）、萬泰商業銀行信用卡中心九十四年
      九月二十六日金卡字第○九四九三五五○一七一號函（偵
      卷第十六頁）在卷可據。又經原審法院函查，交通部公路
      總局嘉義區監理所嘉義市監理站亦於九十五年四月十八日
      以嘉監義二字第○九五○○○三三九三號函覆：告訴人戊○○確有於九十四年四月四日辦理補發汽車駕照之情（見
      原審卷宗第七三頁）。而告訴人戊○○另有於九十四年四
      月四日至郵局繳費並向中央健康保險局南區分局申請補發
      健保卡，且澄清綜合醫院雖有申報戊○○九十四年四月三
      日之健保醫療費用，但該醫院並無上傳ＩＣ卡就醫或補卡
      紀錄，此情亦有中央健康保險局中區分局九十五年六月十
      三日健保中費一字第○九五○○六二五五六號函（原審卷
      第一○二頁）在卷可憑。復經本院向澄清綜合醫院函查，
      該醫院亦於九十五年十月十九日以澄高字第九五○五五八
      號函向本院覆稱：「有關戊○○先生於九十四年四月三日
      凌晨一時四十四分至本院急診就診，當時病人以健保卡身
      份就醫，病人告知健保卡遺失，故就醫序號以例外就醫特
      定代號【Ｃ００１】上傳」之情（見本院卷宗第三五頁）
      。依據上開證據，及告訴人戊○○於偵查中所提出經由聯
      邦銀行、花旗銀行、中國信託銀行、及萬泰商業銀行所補
      發之信用卡、及現金卡影本（見偵卷二八頁），足證告訴
      人戊○○確有於上開時間受傷而未持健保卡就醫，及在案
      發之後申請補發信用卡、現金卡、健保卡、及汽車駕照等
      情事。另外，告訴人戊○○確有於九十四年四月四日申請
      補發國民身分證，亦有上開補發之國民身分證影本在卷足
      佐（見偵卷二八頁），亦堪認定告訴人戊○○此部分之指
      訴非虛。查國民身分證、汽車駕照、及健保卡，均係一般
      民眾日常生活需要隨時攜帶並使用之重要證件，而信用卡
      、現金卡更與一般民眾之日常經濟生活息息相關。上開國
      民身分證、汽車駕照、健保卡、現金卡、健保卡之申請補
      發亦有一定程序，遺失之後縱可申請補發，此亦會對持有
      人之日常生活造成不便。若非告訴人戊○○之上開國民身
      分證、汽車駕照、健保卡、現金卡、健保卡確遭取走，告
      訴人戊○○要無自將上開國民身分證、汽車駕照、健保卡
      、現金卡、健保卡均予丟棄，再申請補發，而藉以誣指被
      告丁○○犯罪之理。本案告訴人戊○○之上開指證，信而
      有徵，自堪採信。
（２）又本案共同被告甲○○於偵、審中，雖僅坦承有與其他二
      名不詳姓名之成年男子共同毆打告訴人戊○○，而否認此
      後尚有妨害告訴人戊○○行動自由之行為，並供稱被告丁○○在協調不成之後，即先行離去，而未共同毆打告訴人
      戊○○；復於本院審理時，證稱：「他（指被告丁○○）
      去的時候，就跟羅先生說，你跟阿豐是好幾年的朋友，看
      要如何處理，趕快賠，戊○○說只有六千元，詹益懸沒有
      給他，他沒辦法，所以被告（丁○○）就不管，他就走了
      」云云。惟本案告訴人戊○○於偵、審中，及於本院審理
      時，均明確證述其有上開被剝奪行動自由之情事。另外，
      亦有目擊證人顏惠君於臺中市警察局第一分局大誠分駐所
      員警查訪時，陳稱：「當時我有目睹三、四名男子毆打一
      男子，並強拉上車，且渠等於聽聞警車到場，歹徒逃逸」
      等語，此情亦有臺中市警察局第一分局大誠分駐所員警查
      訪紀錄表在卷可憑（見警卷第十三頁）。經原審法院傳喚
      證人即製作上開查訪紀錄表之蔡志明警員，其亦於原審法
      院審理時，證稱：查訪紀錄表有給訪談人閱覽，經其簽名
      等語。是上開查訪紀錄表之記載，應可認係證人顏惠君於
      司法警察調查中所為之陳述。經原審法院傳喚證人顏惠君
      ，其雖在原審法院審理時，證稱：當時在大誠街與公園路
      口，大約有幾個人不清楚，有人在吵架，忘記有沒有聽到
      有人喊救命，其沒看到有人被推下車或拉上車的情形，警
      員訪談紀錄表確係其簽名，但其沒有詳看內容，亦已忘記
      當時向警員陳述之內容等語；但上開查訪紀錄表所記載之
      訪談內容，不過二行，證人顏惠君之簽名即在上開訪談內
      容之下，一視即明，謂證人顏惠君在簽名之時，不知上開
      查訪紀錄表所記載之訪談內容，尚非可信。由證人顏惠君
      在原審法院所為之上開證詞，可知其有或因時間久遠以致
      記憶淡望，或因為免受到牽扯，故未能對所見案情為明確
      證述之情形，此情甚為明顯。而證人顏惠君在司法警察調
      查中所為之上開陳述，因甫在案發之後，其記憶較為清晰
      、完整，且當時其亦不知有特定之被告，並無受到牽扯之
      慮，所為之陳述，自堪認定具有較可信之特別情況，且為
      證明犯罪事實存否所必要，依刑事訴訟法第一百五十九條
      之二之規定，自得採為本案認定犯罪事實之證據。依據證
      人顏惠君在司法警察調查中所為之上開陳述，益堪認定本
      案告訴人戊○○指證其在遭受毆打之後，復有被非法剝奪
      行動自由乙情，應屬真實可信。本案共同被告甲○○供證
      其等並未於上開時、地強拉告訴人戊○○云云，顯係卸責
      之詞，尚難採信。又本案共同被告甲○○在本院審理時，
      證稱其不知道被告丁○○與告訴人戊○○有何特別仇怨。
      而被告丁○○除未供述其與告訴人戊○○有何結怨之情事
      之外，復坦承其與告訴人戊○○係相識十多年之朋友。則
      衡諸情理，如被告丁○○協調不成即行離去，告訴人戊○○豈有構詞誣攀被告丁○○之動機？其就皮包被取走部分
      ，豈又會捨在場之告訴人戊○○於不告，而獨誣指被告丁○○取走其皮包？再者，本案共同被告甲○○係被告丁○○駕駛汽車搭載其至案發現場，此係本案共同被告甲○○
      在本院審理時證述無誤之事實。如被告丁○○要駕車離開
      案發現場，亦以同時搭載甲○○離開為常，而被告丁○○
      尤其捨棄己車，而另搭乘計程車離開現場之理。詎被告丁○○在案發翌日警訊時，卻捏稱其協調不成，即搭乘計程
      車離開，而隱匿其有駕車至案發現場之事實。參酌上開各
      情，本院認告訴人戊○○對被告丁○○之指訴內容並無不
      實，應屬可信。至於被告丁○○所辯，係屬卸責之詞；本
      案共同被告甲○○供證被告丁○○先行離開，亦屬迴護之
      詞；均不足採信。
（三）又證人即臺中市警察局第一分局大誠分駐所警員王德明於
      原審法院審理時，雖證稱：「告訴人跟我說他知道被告丁○○的住處，告訴人就帶我去丁○○家中找丁○○」、「
      當時被告丁○○出來開門，衣著我忘記了，看起來應該是
      剛睡醒」等語，但警員王德明除可確認其到被告丁○○住
      處查訪之時間，已經過了晚上十二點之外，其並未明確證
      述其到被告丁○○住處查訪之確切時間。惟本案被告丁○○既在警車據報前來之際，即駕車離開；而依據警員王德
      明在原審法院審理時之證詞，其等到達案發現場之後，經
      告訴人戊○○告知有被毆打，其即先請告訴人戊○○回派
      出所由備勤人員處理，後來係因告訴人戊○○告訴其知被
      告丁○○之住處，才又引導警方至被告丁○○之住處調查
      （依據告訴人戊○○之證詞，其係先引導警方至共同被告
      甲○○之住處調查，但甲○○不在家中，才又引導警方至
      被告丁○○之住處調查）；則警員王德明到被告丁○○住
      處查訪前，被告丁○○已去睡覺，衡情自非無此可能。警
      員王德明在原審法院所為之上開證詞，自不得據為有利被
      告丁○○之認定。再者，本案被告丁○○與告訴人戊○○
      既係認識多年之友人，告訴人戊○○亦無將他人誤認為被
      告丁○○之可能。至於告訴人戊○○在偵、審中所供稱其
      被毆打及強拉上車之時間，係自被毆打之時起算，並非單
      就被妨害自由之時間而為證述。再以告訴人戊○○身處遭
      受多人毆打之境，亦不可能期其在當時要詳認被毆打及強
      拉上車之時間，故告訴人戊○○在偵、審中就此部分之證
      詞雖有部分差異，亦屬人情之常，尚不能因此即認其指證
      不足採信。
三、本案係因共同被告甲○○曾在九十三年底，將汽車借給告訴
    人戊○○之友人詹益懸使用，嗣該車在詹益懸使用期間發生
    損壞，送修費用為四萬多元已由甲○○墊付，但其後詹益懸
    並未將上開修車費用交付給甲○○，復因詹益懸當時有與告
    訴人戊○○一起在台中縣東勢鎮地區合夥做生意，本案共同
    被告甲○○認上開汽車之損壞，與詹益懸執行合夥事業有關
    ，而詹益懸只要賠償六千元，本案共同被告甲○○才要告訴
    人戊○○賠償，而致引發本案，此情已據本案共同被告甲○○於偵、審中，及於本院審理時，先後供證明確。除證人丙○○在本院審理時，已就上開車輛送修之經過及修復金額為
    證述之外，本案告訴人戊○○亦坦承確有與詹益懸一起在台
    中縣東勢鎮地區合夥做生意、及詹益懸借用汽車送修僅願賠
    償六千元，致引發本案等情。足證本案共同被告甲○○就此
    部分案發原因之供述與證詞，應屬可信。事證明確，本案被
    告丁○○之上開犯行，應可認定。
四、依據本案告訴人戊○○在本院審理時之證詞，其自遭受毆打
    地點被強拉到臺中市○○路、興中街口之汽車停放處，已有
    將近一分鐘之時間，並有被強拉一段距離，行動自由亦已被
    剝奪，則被告丁○○所為上開以非法方法剝奪告訴人戊○○
    之行動自由之犯行，應係犯刑法第三百零二條第一項之妨害
    自由罪。至於被告丁○○在妨害自由犯罪期間，因發現告訴
    人戊○○身著外褲之臀部口袋內有皮包一只，認上開皮包之
    內應放有可資賠償修車費用之現金，為使告訴人戊○○賠償
    上開不足修車費用之目的，乃違反告訴人戊○○之意願，又
    強取上開皮包一只（內有戊○○之身分證、健保卡及駕照各
    一張、信用卡三張、現金卡三張、及現金約九千一百元）部
    分，以其並無為自己不法所有之意圖，原屬以強暴手段使人
    行無義務之事之犯罪行為，但因此部分已被上開妨害自由之
    高度行為所吸收，應不另論罪。公訴人認被告丁○○就此部
    分所犯，應成立刑法第三百二十五條第一項之搶奪罪，並應
    與妨害自由罪分論併罰，此部分之起訴法條與上開分論併罰
    之請求，均有未洽，惟因社會基本事實同一，本院仍應就此
    部分變更檢察官之起訴法條而為審判。又就被告丁○○上開
    犯罪事實之實施，其與共同被告甲○○及其他二名不詳姓名
    之成年男子之間，彼此有犯意聯絡及行為分擔，應為共同正
    犯。
五、本案被告丁○○妨害自由之犯罪事證已甚明確而堪認定，原
    審誤為被告丁○○無罪之判決，自有可議。是檢察官上訴指
    摘原審就此部分之判決不當，其上訴為有理由，自應由本院
    將原判決關於被告丁○○被訴妨害自由、搶奪無罪部分之判
    決予以撤銷改判。爰審酌被告丁○○之品行、犯罪動機、本
    案犯罪所生危害、及犯罪後之態度等一切犯罪情狀，量處被
    告丁○○有期徒刑六月。又被告丁○○犯罪之後，九十五年
    七月一日施行之刑法第四十一條第一項，已將有期徒刑易科
    罰金之折算標準提高至以新台幣一千原、二千元、或三千元
    折算一日，此與修正前刑法第四十一條第一項所規定有期徒
    刑易科罰金之折算標準相互比較，仍以修正前刑法第四十一
    條第一項之規定有利於被告丁○○，則依據刑法第二條第一
    項前段之規定，本案被告丁○○被判處之有期徒刑六月，仍
    應依據修正前刑法第四十一條第一項之規定，諭知有期徒刑
    易科罰金之折算標準，併此敘明。
六、據上論斷，應依刑事訴訟法第三百六十九條第一項前段、第
    三百六十四條、第二百九十九條第一項前段、第三百條、刑
    法第二十八條、第三百零二條第一項、修正前刑法第四十一
    條第一項、原罰金罰鍰提高標準條例第一條前段、第二條，
    判決如主文。
本案經檢察官乙○○到庭執行職務。
中　　華　　民　　國　　96　　年　　5 　　月　　16　　日
            刑事第三庭    審判長法　官　王  增  瑜
                                法　官  梁  堯  銘
                                法　官  廖  柏  基
上列正本證明與原本無異。
如不服本判決應於收受送達後十日內向本院提出上訴書狀，其未
述上訴之理由者並得於提起上訴後十日內向本院補提理由書（
須按他造當事人之人數附繕本）。
                                書記官  王  麗  英
中　　華　　民　　國　　96　　年　　5 　　月　　16　　日
附錄法條：
刑法第三百零二條第一項：
私行拘禁或以其他非法方法，剝奪人之行動自由者，處五年以下
有期徒刑、拘役或三百元以下罰金。
